臺灣臺南地方法院民事判決
109年度訴字第1603號
原      告  鴻亮資產管理有限公司

法定代理人  趙守文  
訴訟代理人  李郁奇  
被      告  鄧博仁  

            鄭進發  
上列當事人間請求撤銷詐害債權行為事件，本院於民國109年11
月4日言詞辯論終結，判決如下：
    主      文
原告之訴駁回。
訴訟費用由原告負擔。
    事實及理由
一、原告起訴主張：被告鄭進發（下逕稱鄭進發）及訴外人建豐
    交通股份有限公司(下稱建豐公司)積欠訴外人財資企業股份
    有限公司新臺幣（下同）325,850元及利息、違約金未清償
    ，財資企業股份有限公司並已對鄭進發、建豐公司取得本院
    98年度司執字第57000號債權憑證，嗣財資企業股份有限公
    司於民國99年12月31日將上開債權讓與訴外人長鑫資產管理
    股份有限公司，長鑫資產管理股份有限公司復於104年2月10
    日將債權讓與原告。原告於109年7月13日清查建豐公司之財
    產資料時，發現鄭進發所有之建豐公司股份已移轉予被告鄧
    博仁（下逕稱鄧博仁），致原告無法求償，爰依民法第244
    條第1項、第2項、第4項規定，請求撤銷鄭進發、鄧博仁間
    移轉建豐公司股份之債權行為及物權行為，暨請求鄧博仁應
    將建豐公司股份所有權移轉登記予鄭進發所有。並聲明：㈠
    鄭進發、鄧博仁間移轉建豐公司股份之債權行為及物權行為
    ，均應予撤銷；㈡鄧博仁應將建豐公司股份所有權移轉登記
    予鄭進發所有（見調字卷第9頁）。
二、鄧博仁則以：鄭進發是我前姊夫，他在經營車行時陸續跟我
    借錢，總共欠了我350萬元，沒有簽借據，後來他跟我姐姐
    離婚，錢也沒還我，所以他把他在建豐公司的股份賣給我，
    建豐公司其他股東的股份也賣掉了，所以整個建豐公司就改
    組了。建豐公司是計程車行，賣的時候是按照車行裡有多少
    計程車營業牌照在算錢的，跟股份沒有關係，當時是全部委
    託會計師事務所辦，所以我也不知道鄭進發原來登記股份額
    多少等語置辯。並聲明：原告之訴駁回。
三、鄭進發未於言詞辯論期日到場，亦未提出書狀作何聲明或陳
    述。
四、得心證之理由
  ㈠原告主張伊為鄭進發之債權人；鄭進發於101年5月1日時尚持
    有建豐公司500股股份；鄭進發所持有之建豐公司股份全數
    移轉予鄧博仁等節，業據提出債權讓與證明書、本院98年度
    司執字第57000號債權憑證、繼續執行紀錄表、建豐公司變
    更登記表、建豐公司登記資料、本院106年司執字第10901號
    之1民事執行處強制執行金額計算書等件為證（見調字卷第1
    5至27頁、本院卷第89至100頁），並為鄧博仁所不爭執，固
    堪信為真。
　㈡惟按當事人主張於己有利之事實者，就其事實有舉證之責任
    ，民事訴訟法第277條定有明文。又債務人所為之無償行為
    ，有害及債權者，債權人得聲請法院撤銷之；債務人所為之
    有償行為，於行為時明知有損害於債權人之權利者，以受益
    人於受益時亦知其情事者為限，債權人得聲請法院撤銷之；
    債權人依第1項或第2項之規定聲請法院撤銷時，得並聲請命
    受益人或轉得人回復原狀，但轉得人於轉得時不知有撤銷原
    因者，不在此限，民法第244條第124項亦有明文。經查：原
    告就鄧博仁、鄭進發間移轉建豐公司股份係無償行為乙節，
    未舉證已實其說，已難憑採。再者，原告亦未舉證證明鄧博
    仁明知該有償行為侵害原告債權之事實，況衡諸現今社會常
    情，親屬間非必能知悉相互間詳細之經濟狀況，遑論鄭進發
    離婚後，被告2人間並無任何親屬關係，自不能以臆測之詞
    推斷鄧博仁必知悉鄭進發之負債情況。則原告主張鄧博仁明
    知建豐公司股份之移轉行為有害原告債權云云，不足採信。
五、綜上所述，原告請求撤銷鄭進發、鄧博仁間移轉建豐公司股
    份之債權行為及物權行為，暨請求鄧博仁應將建豐公司股份
    所有權移轉登記予鄭進發所有，均為無理由，均應予以駁回
    。
六、本件事證已臻明確，兩造其餘攻擊防禦方法及舉證，核與本
    判決之結果不生影響，爰不另為贅論，附此敘明。
七、訴訟費用負擔之依據：民事訴訟法第78條。
中　　華　　民　　國　　109 　年　　11　　月　　18　　日
                  民事第四庭   法    官　王淑惠
以上正本係照原本作成。
如對本判決上訴，須於判決送達後20日內向本院提出上訴狀。
如委任律師提起上訴者，應一併繳納上訴審裁判費。
中　　華　　民　　國　　109 　年　　11　　月　　18　　日
                               書 記 官  洪凌婷